臺灣高等法院臺南分院刑事判決　　　 96年度交上易字第634號
上　訴　人
即　被　告　乙○○
　　　　　　　　　　現於臺灣東成技能訓練所
上列上訴人因公共危險等案件，不服臺灣雲林地方法院96年度交
易字第119號中華民國96年9月14日第一審判決（起訴案號：臺
灣雲林地方法院檢察署96年度偵字第3859號），提起上訴，被告
於準備程序中就被訴事實為有罪之陳述，經本院裁定進行簡式審
判程序，茲判決如下：
    主  文
上訴駁回。
    事  實
一、乙○○前因公共危險案件，經原審法院於民國91年3月26 日
    ，以91年度虎交簡字第32號，判處有期徒刑3月，並於91 年
    4月30日判決確定，而於91年11月13日執行完畢。猶不知悔
    改，於96年7月23日晚間5、6時許，行經嘉義縣水上鄉大陸
    妹檳榔攤對面道路旁時，見機車一輛停放該處（該機車為丙
    ○○所有交由陳佩琪使用，而於96年6月中旬某日，在嘉義
    市○○路長億大廈前失竊，其引擎號碼為ET269076號，惟懸
    掛甲○○所有車牌號碼SMX-788號機車之車牌，又該機車於
    96年7月5日15時30分許，在嘉義縣水上鄉○○村○○鄰○○街
    路186號失竊），竟意圖為自己不法所有，以自備之鑰匙發
    動該機車而竊取之，得手後騎乘該機車至雲林縣斗六市找朋
    友飲用米酒，且已達不能安全駕駛動力交通工具之程度，竟
    然騎乘該機車由斗南交流道上國道1號公路，嗣於96年7月24
    日2時51分許，在國道一號公路南向248.3公里處，因闖收費
    站為警攔下，發覺其酒味甚濃及所騎乘機車為贓車，乃對乙
    ○○施以呼氣酒精濃度測試，其呼氣酒精濃度高達每公升
    0.62 毫克，而悉上情。
二、案經內政部警政署國道公路警察局第四警察隊報請臺灣雲林
    地方法院檢察署檢察官偵查起訴。
    理  由
壹、本件被告乙○○所犯為死刑、無期徒刑、最輕本刑為三年以
    上有期徒刑以外之罪，被告於準備程序進行中就被訴事實為
    有罪之陳述，經本院裁定進行簡式審判程序。又刑事訴訟法
    第159條第1項規定：被告以外之人於審判外之言詞或書面陳
    述，除法律有規定者外，不得作為證據。惟同條第2項例外
    規定：法院以簡式審判程序式，不適用之，從而依刑事訴訟
    法第273條之2、第159條第2項之規定，本件不適用傳聞法則
    有關限制證據能力之相關規定，合先敘明。
貳、認定犯罪事實所憑之證據及理由
一、上開犯罪事實，業據被告於偵查中、本院及原審審理時供承
    不諱（見偵查卷第11頁、本院卷第29頁、第36頁、原審卷第
    25頁），並於當庭為認罪表示之陳述，核與被害人丙○○、
    甲○○於警詢中指述之情節相符，並有贓物認領保管單2紙
    （見警卷第26、31頁）、車籍查詢基本資料畫面2紙、酒精
    濃度測試單1紙、刑法第185條之3案件測試觀察紀錄表（記
    載被告對員警指揮及交通號誌反應遲緩、駕駛過程誤上國道
    、闖收費站、無法正常駕駛之情狀）（見警卷第12、15頁）
    ，被告騎乘上開機車之照片（見警卷第25頁）及警員職務報
    告書一份在卷可佐。
二、按刑法第185條之3服用毒品、麻醉藥品、酒類或其他相類之
    物，不能安全駕駛交通動力工具之認定標準，係採抽像危險
    犯，不以發生具體危險為必要，參考德國、美國之認定標準
    ，對於酒精濃度呼氣已達每公升0點55毫克（0點55MG/L）或
    血液濃度達百分之0點11以上，肇事率為一般正常人之10倍
    ，自應認為已達不能安全駕駛之標準，有法務部88年5月18
    日法（88）檢字第001669號函可憑，被告經施以呼氣酒精濃
    度測試，其呼氣酒精濃度高達每公升0.62毫克，揆諸前揭標
    準，堪認被告確已達不能安全駕駛動力交通工具之程度。
三、綜上所述，被告之自白，核與前開證據資料相符，本案事證
    明確，被告所犯竊盜及重大違背安全駕駛罪之犯行，洵堪認
    定，應依法論科。
參、論罪科刑之理由
一、核被告所為，係犯刑法第320 條第1 項之竊盜罪、同法第18
    5 條之3 之服用酒類，不能安全駕駛動力交通工具而駕駛罪
    。所犯上開二罪之間，犯意各別，行為互殊，應予分論併罰
    。又依刑法第185條之3案件測試觀察紀錄表所記載被告於經
    警查獲時已「昏睡叫不醒」、「泥醉」，衡情其顯無自首之
    情形，被告空言辯稱其係自首應屬無據，顯不足採。
二、又被告前因公共危險案件，經原審法院於91年3月26日，以
    91年度虎交簡字第32號，判處有期徒刑3月，並於91年4月30
    日判決確定，而於91年11月13日執行完畢，有臺灣高等法院
    被告全國前案紀錄表、臺灣雲林地方法院檢察署刑案資料查
    註紀錄表各1紙附卷可稽，其受有期徒刑之執行完畢後，5年
    以內故意再犯有期徒刑以上之本罪，均為累犯，均應依刑法
    第47條第1項規定加重其刑。
肆、維持原判之理由
    原審以被告罪證明確，因予適用刑法第320條第1項、第185
    條之3、第47條第1項、第51條第5款，刑法施行法第1條之1
    之規定，並審酌被告之教育程度、前科素行、犯罪動機、目
    的、所使用手段、所竊取之物品、酒醉程度、將機車騎上高
    速公路所生危險、檢察官之求刑、被告對刑度之意見及犯罪
    後之態度等一切情狀，分別量處有期徒刑7月、有期徒刑6月
    ，並定應執行刑有期徒刑1年。經核原審認事用法俱無不合
    ，量刑亦稱妥適。被告上訴意旨認原審量刑過重，為無理由
    ，應予駁回。
伍、論罪法條
    刑事訴訟法第368條、第364條、第273條之1第1項。
本案經檢察官羅清溪到庭執行職務。
中　　華　　民　　國　　96　　年　　11　　月　　27　　日
                  刑事第四庭    審判長法　官 吳志誠
                                      法　官 陳珍如
                                      法　官 羅心芳
以上正本證明與原本無異。
不得上訴。
　　　　　　　　　　　　　　　　　　　書記官 蔡振豐
中　　華　　民　　國　　96　　年　　11　　月　　27　　日
附錄本案論罪科刑法條全文：
刑法第320條第1項：
意圖為自己或第三人不法之所有，而竊取他人之動產者，為竊盜
罪，處 5 年以下有期徒刑、拘役或 5 百元以下罰金。
刑法第185條之3：
服用毒品、麻醉藥品、酒類或其他相類之物，不能安全駕駛動力
交通工具而駕駛者，處1 年以下有期徒刑、拘役或3 萬元以下罰
金。
